【裁判字號】    89,上訴,1573
【裁判日期】    900129
【裁判案由】    偽造文書等
【裁判全文】
臺灣高等法院高雄分院刑事判決                  八十九年度上訴字第一五七三號
    上  訴  人  甲○○
    即  被  告
右上訴人因偽造文書等案件，不服臺灣高雄地方法院八十九年度訴字第一二七八號中
華民國八十九年十月九日第一審判決（起訴案號：臺灣高雄地方法院檢察署八十九年
度偵緝字第三０三號），提起上訴，本院判決如左：
      主  文
上訴駁回。
      事  實
一、甲○○原係我國海軍少校軍官，於民國八十二年八月一日退伍。八十七年二月間
    （起訴書誤載為八十八年二月間），因其經濟情況擷据，無不動產或汽車等價值
    較高之動產，且無工作及任何經濟來源，遂意圖為自己不法之所有，與綽號「五
    百」之不詳姓名成名男子，共同基於行使及偽造、變造公文書、特種證書暨詐欺
    得利之概括犯意，於聯絡某報紙上刊登代辦信用卡廣告之綽號「五百」不詳姓名
    成年男子後，以新臺幣（下同）六萬元之代價（原約定三萬元），先由甲○○提
    供其國民身分證影本、退伍前之軍人身分證影本、郵政總局高雄煉油廠郵局第０
    三七三０六─五號郵政儲金簿封面影本、高雄市○○區○○里○○路一五二巷四
    號四樓之一、納稅義務人為甲○○前妻孫成娟之高雄市稅捐稽徵處八十五年地價
    稅繳款書影本，供前開綽號「五百」之不詳姓名成年男子加以偽造、變造，再由
    該綽號「五百」之不詳姓名成年男子於「變造」前開國民身分證影本之住遷註記
    欄、職業欄、配偶欄；「變造」軍人身分證影本之軍種欄、限用期日欄、異動原
    因欄、單位信箱欄、現階欄、生效日期欄；「偽造」郵政總局高雄股份有限公司
    煉油廠郵局第０三七三０六─五號郵政儲金簿內頁交易明細；「變造」高雄市○
    ○區○○里○○路一五二巷四號四樓之一地價稅繳書影本其上之年度、身分證字
    號、納稅義務人姓名、住址、金額、代收稅款章之年度等十四處後，連同前開郵
    政總局高雄煉油廠郵局第０三七三０六─五號郵政儲金簿封面影本，及甲○○預
    先填好交給該綽號「五百」之不詳姓名成年男子之中國信託商業銀行、中央信託
    局及富邦商業銀行信用卡申請書，為甲○○連續持之分向中國信託商業銀行、中
    央信託局高雄分局及富邦商業銀行申請核發信用卡，足生損害於戶政機關對於國
    民身分證資料管理之正確性、軍人身分資料管理之正確性、郵政儲金匯業局對於
    存款戶管理之正確性，以及稅捐稽徵機關之財稅資料正確性。嗣中國信託商業銀
    行經查證後，發現甲○○申請信用卡所用之前開資料有異而未予核發信用卡，惟
    中央信託局及富邦商業銀行，因未能發現前開資料均係偽造或變造之證件，誤認
    甲○○具有清償消費之資力而陷於錯誤，分別於八十七年二月二十一日及同年三
    月十八日，分別核發卡號0000000000000000威士信用卡及卡號
    0000000000000000萬士達信用卡各一枚予甲○○，並同意甲○
    ○以先行消費，再於次月繳交消費款項之方式，行使前開二信用卡。甲○○隨即
    自八十七年二月二十八日起至同年四月二十四日止（起訴書誤載為八十八年三月
    十八日起至同年四月一日止），分持前開二信用卡，連續於如附表一、二所列示
    之時間，在如附表一、二所示之消費地點或預借現金地點，分別持卡購買如附表
    一、二所示金額之商品，或由自動付款設備領取如附表一、二所示金額之現金花
    用（甲○○每刷一萬元，即實得九千元，綽號五百之人則抽一成），並將前開購
    得之大部分商品，以較低之價格轉賣給前開綽號「五百」之不詳姓名成年男子，
    以換取現金花用，共計持前開中央信託局核發之威士信用卡消費二十萬八千零三
    十五元（起訴書誤載為二十萬八千一百四十四元）、持富邦商業銀行核發之萬士
    達信用卡消費十六萬三千三百九十二元，而取得相當於前開消費金額之財產上不
    法利益。嗣因甲○○就前開全部款項僅曾向富邦商業銀行繳納一萬元，並未曾繳
    納任何款項予中央信託局，中央信託局至此始知受騙，而循線查知上情。
二、案經中央信託局高雄分局訴由臺灣高雄地方法院檢察署檢察官偵查起訴。
      理  由
一、訊據上訴人即被告甲○○對於曾提供其國民身分證影本、郵政總局高雄煉油廠郵
    局第０三七三０六─五號郵政儲金簿封面影本、高雄市○○區○○里○○路一五
    二巷四號四樓之一之地價稅繳款書影本，連同其預先填好之信用卡申請書，給綽
    號「五百」之不詳姓名成年男子，持之分向中國信託商業銀行、中央信託局及富
    邦商業銀行申請信用卡，後來銀行有寄二張信卡予伊，一張是萬事達卡、一張是
    威士信信用卡，其並於中央信託局及富邦商業銀行分別核發信用卡後，連續持之
    消費，共計持中央信託局核發之威士信用卡消費二十萬八千零三十五元、持富邦
    商業銀行核發之萬士達信用卡消費十六萬三千三百九十二元，總計達三十六萬多
    元，且其全部消費款項僅曾向富邦商業銀行繳納一萬元之事實固不諱言，惟矢口
    否認有何行使及偽造、變造公文書、特種證書暨詐欺得利等犯行，辯稱：伊當時
    雖有提供其國民身分證影本、郵政總局高雄煉油廠郵局第０三七三０六─五號郵
    政儲金簿封面影本，及高雄市○○區○○里○○路一五二巷四號四樓之一之地價
    稅繳款書影本，給綽號「五百」之不詳姓名成年男子持之代為申請信用卡，惟伊
    並未提供軍人身分證影本給綽號「五百」之不詳姓名成年男子，亦不知綽號「五
    百」之不詳姓名成年男子會將其提供之前開證件加以變造，並且偽造前開郵政總
    局高雄煉油廠郵局第０三七三０六─五號郵政儲金簿內頁交易明細，是綽號「五
    百」之不詳姓名成年男子為了賺伊之錢而瞞著伊去偽造、變造的；又伊雖確有持
    中央信託局及富邦商業銀行分別核發之信用卡消費，但伊去刷卡買東西時，綽號
    「五百」之不詳姓名成年男子就跟伊把東西拿走，伊實無詐欺之意圖，且因當時
    伊在失業中，伊雖然知道不能這樣做，因很多人欠伊錢都不還，伊才會這樣做；
    當時伊有退伍金及活會會款，伊大嫂欠伊六十萬元，且另有一位名叫楊惠元之人
    欠伊一百五十萬元，八十七年五月二十八日在臺灣高雄地方法院檢察署，楊惠元
    亦當庭答應先償還伊三十萬元，故伊並非無資力，亦無意詐騙中央信託局及富邦
    商業銀云云。
二、惟查：
    （一）本件被告甲○○如何意圖為自己不法之所有，提供其國民身分證影本、退
          伍前之軍人身分證影本、及高雄市○○區○○里○○路一五二巷四號四樓
          之一、納稅義務人為被告前妻孫成娟之高雄市稅捐稽徵處八十五年地價稅
          繳款書影本及郵政總局高雄煉油廠郵局第０三七三０六─五號郵政儲金簿
          封面影本，供前開綽號「五百」之不詳姓名成年男子加以變造，再由該綽
          號「五百」之不詳姓名成年男子偽造被告郵政總局高雄煉油廠郵局第０三
          七三０六─五號郵政儲金簿內頁交易明細後，連同該郵政儲金簿封面影本
          及被告預先填好交給該綽號「五百」之不詳姓名成年男子之中國信託商業
          銀行、中央信託局及富邦商業銀行信用卡申請書，為被告連續持之分向中
          國信託商業銀行、中央信託局高雄分局及富邦商業銀行申請核發信用卡，
          並於中央信託局及富邦商業銀行分別核發信用卡後，連續於短時間內持之
          大量消費，且僅繳付全部消費款其中一萬元，其餘消費款項則拒不繳納等
          情，業據告訴人中央信託局之代理人周思聖迭於偵查、原審及本院調查、
          審理時指訴詳盡，亦核與被害人富邦商業銀行之代理人許雅媚於原審審時
          所述情節大致相符（見原審卷八十九年八月二日筆錄），並有被告分向中
          央信託局高雄分局及富邦商業銀行申請信用卡檢付之國民身分證影本、軍
          人身分證影本、郵政總局高雄煉油廠郵局第０三七三０六─五號郵政儲金
          簿封面影本及內頁交易明細影本、高雄市○○區○○里○○路一五二巷四
          號四樓之一之地價稅繳款書影本及被告消費繳款明細在卷可稽。而被告前
          開申請信用卡所用之國民身分證影本之住遷註記欄、職業欄、配偶欄確係
          遭變造；軍人身分證影本之軍種欄、限用期日欄、異動原因欄、單位信箱
          欄、現階欄、生效日期欄確係遭變造；郵政總局高雄煉油廠郵局第０三七
          三０六─五號郵政儲金簿內頁交易明細係偽造；高雄市○○區○○里○○
          路一五二巷四號四樓之一地價稅繳書影本係變造自被告前妻孫成娟八十五
          年地價稅繳款書影本，其上之年度、身分證字號、納稅義務人姓名、住址
          、金額、代收稅款章之年度等十四處確係遭變造等情，亦有卷附之被告戶
          籍謄本、被告真正國民身分證影本、被告於八十六年間自行向華信商華銀
          行申請信用卡所填寫之申請書、臺灣南區郵政管理局八十九年八月三十日
          支00000000─００一號函附之被告真正交易明細表，及高雄市稅
          捐稽徵處八十九年八月九日八九高市稽財字第五九四九九號函附之高雄市
          楠梓區○○里○○路一五二巷四號四樓之一、納稅義務人為被告前妻孫成
          娟之高雄市稅捐稽徵處八十五年地價稅繳款書影本各一份可佐。被告雖辯
          稱並未提供軍人身分證影本給綽號「五百」之不詳姓名成年男子，但該綽
          號「五百」之不詳姓名成年男子代被告持向中央信託局及富邦商業銀行申
          請信用卡之其他所有資料，併同申請書既均由被告親自提供，且被告退伍
          前之軍人身分證影本亦非他人可任意取得之物，如非被告提供，則該綽號
          「五百」之不詳姓名成年男子又如何取得上開證件以辦理信用卡，則被告
          辯稱並未提供軍人身分證影本給綽號「五百」之不詳姓名成年男子云云，
          自不足採。
    （二）被告雖另辯稱不知綽號「五百」之不詳姓名成年男子會將其提供之前開證
          件加以變造，並且偽造前開郵政總局高雄煉油廠郵局第０三七三０六─五
          號郵政儲金簿內頁交易明細云云，惟被告既於原審法院訊問時自承八十七
          年二月間，無工作且無任何經濟來源，亦無不動產或汽車等價值較高之動
          產，且於本院調查時供承伊身上沒有錢，急需用錢，結果他就帶我去刷卡
          換現金給我，我刷一萬元我就實拿九千元，其他一成他拿走，我知道不能
          這樣做（見本院八十九年十二月七日筆錄），足見被告應明知依其當時之
          經濟情況，必無法獲得任何銀行核發信用卡，則不論係被告自行申請辦理
          抑或委託第三人申請辦理，均與其犯罪之成立並無不同。被告仍以高達六
          萬元之顯不相當代價，委託綽號「五百」之不詳姓名成年男子代為申請信
          用卡，並預先填好信用卡申請書，連同其國民身分證影本、退伍前之軍人
          身分證影本、高雄市○○區○○里○○路一五二巷四號四樓之一、納稅義
          務人根本非被告本人而係其前妻孫成娟之高雄市稅捐稽徵處八十五年地價
          稅繳款書影本，及八十七年二月間存款餘額僅有一萬元之被告郵政總局高
          雄煉油廠郵局第０三七三０六─五號郵政儲金簿封面影本交給前開綽號「
          五百」之不詳姓名成年男子，顯見被告確有授權前開綽號「五百」之不詳
          姓名成年男子將前開證件加以變造或偽造後，再持之分向中國信託商業銀
          行、中央信託局高雄分局及富邦商業銀行申請信用卡，否則在被告不待申
          請，即明知各銀行無核發信用卡可能之情形下，又何須提供納稅義務人非
          本人之地價稅繳款書影本等證件資料，以高價另找他人代為申請信用卡？
          故其前揭辯詞自無任何可信為真實之處，而不足採。
    （三）被告雖又辯稱：刷卡當時有退伍金及活會會款，我大嫂欠我六十萬元，且
          另有一位名叫楊惠元之人欠伊一百五十萬元，八十七年五月二十八日在臺
          灣高雄地方法院檢察署，楊惠元亦當庭答應先償還伊三十萬元，故當時並
          非無資力，亦無意詐騙中央信託局及富邦商業銀云云，惟其既於原審法院
          訊問時，自承刷卡當時無不動產或汽車等價值較高之動產，且無工作（見
          原審卷八十九年六月二十八日訊問筆錄），復於原審法院訊問刷卡購買何
          物時，自承將購得之機票等大部分商品，以較低之價格轉賣給前開綽號「
          五百」之不詳姓名成年男子，以換取現金花用，再訊問換得現金做什麼用
          時，復自承係做為自己及前妻之生活費（見原審卷八十九年七月十二日訊
          問筆錄），顯見被告當時經濟情況確已陷於無資力，否則亦無需將刷卡購
          買之物換得現金以充做生活費用。況被告辯稱刷卡當時有退伍金、活會會
          款，另楊惠元當庭答應償還伊三十萬元云云，既無相關證據資料提出供本
          院調查，且原審法院曾經依職權調閱臺灣高雄地方法院檢察署八十六年度
          偵字第二０六一七號、八十七年度偵續字第八三號，及八十七年度偵緝字
          第五四六號被告甲○○告訴楊惠元詐欺案之相關卷證，發現被告持信用卡
          大量消費期間，楊惠元根本未曾到臺灣高雄地方法院檢察署應訊過，迨至
          八十七年五月十三日楊惠元遭臺灣高雄地方法院檢察署通緝、八十七年五
          月十六日通緝到案，始於八十七年九月三十日償還被告十萬元，有通緝書
          影本及和解書影本各一紙附卷可稽，亦徵被告辯稱刷卡當時並非無資力云
    云不足採信。
    （四）再參酌被告以經變造或偽造之證件等資料申請信用卡，使中央信託局及富
          邦商業銀行誤認被告具有清償消費之資力陷於錯誤而分別核發信卡用後，
          連續於短時間內持之大量消費，且僅繳付全部消費款其中一萬元，其餘消
          費款項則拒不繳納等情，已詳如前述，猶見被告確有詐騙中央信託局及富
          邦商業銀行之意圖。是本件事證明確，被告所辯純係嗣後卸責之詞，不足
          採信，被告犯行洵堪認定。
二、按影本與原本可有相同之效果，如將原本予以影印後，將影本之部分內容竄改，
    重加影印，其與無制作權人將其原本竄改，作另一表示其意思者無異，應成立變
    造文書罪，最高法院七十三年度臺上字第三八八五號判例可資參照。又按郵政存
    簿儲金儲金簿，係國營郵政事業機關，依郵政法、郵政儲金法辦理存簿儲金業務
    所製作發給存戶之帳簿，存戶對其記載不得私自添註、塗改，其封面內頁登載存
    戶存款種類代號，並由經辦及主管該業務之郵務人員簽名蓋章，加蓋郵戳，顯示
    存戶設立帳戶之日期及郵局名稱，在第一頁以下則由經辦員以電腦或人工記載存
    戶提款，存款及其日期暨結餘金額等事項，依刑法第十條第二、三項規定，應俱
    屬公文書，最高法院八十六年度臺上字第一四五四號判決亦可供參酌。本件被告
    甲○○提供其國民身分證影本、軍人身分證影本及高雄市○○區○○里○○路一
    五二巷四號四樓之一之八十五年地價稅繳款書影本供綽號「五百」之不詳姓名成
    年男子變造、提供郵政總局高雄煉油廠郵局第０三七三０六─五號郵政儲金簿封
    面影本供綽號「五百」之不詳姓名成年男子偽造內頁交易明細後，由該綽號「五
    百」之不詳姓名成年男子為被告連續持之分向中國信託商業銀行、中央信託局高
    雄分局及富邦商業銀行申請核發信用卡，致使中央信託局高雄分局及富邦商業銀
    行陷於錯誤，而分別核發信用卡給被告，被告並於短時間內持前開中央信託局核
    發之威士信用卡消費二十萬八千零三十五元、持富邦商業銀行核發之萬士達信用
    卡消費十六萬三千三百九十二元，核被告所為係犯刑法第二百十六條、第二百十
    二條之行使變造證書罪、同法第二百十六條、第二百十一條之行使變造、偽造公
    文書罪、同法第三百三十九條第三項、第二項之詐欺得利未遂罪及同條第二項詐
    欺得利既遂罪。被告雖同時提供國民身分證影本、軍人身分證影本供綽號「五百
    」之不詳姓名成年男子變造後持之行使，惟依最高法院七十三年度臺上字第三六
    二九號判例之見解，應僅論以一變造證書罪。又變造前開地價稅繳款書影本上之
    代收稅款印文，係變造該地價稅繳款書影本之公文書之部分行為，變造國民身分
    證影本、軍人身分證影本、地價稅繳款書影本及偽造郵局郵政儲金簿內頁交易明
    細，復為行使前開變造國民身分證影本、軍人身分證影本、地價稅繳款書影本及
    偽造之郵局政儲金簿內頁交易明細之高度行為所吸收，均不另論罪。被告與綽號
    「五百」之不詳姓名成年男子間，就上揭各罪均有犯意聯絡及行為分擔，均應論
    以共同正犯。被告前後三次行使前開變造國民身分證影本、軍人身分證影本、地
    價稅繳款書影本及偽造之郵局郵政儲金簿內頁交易明細犯行，除時間緊接外，並
    觸犯構成要件相同之罪名，顯均基於概括犯意為之，應依連續犯之規定論以一罪
    ；被告前後二次詐得信用卡使用之詐欺得利既遂、一次未詐得信用卡使用之詐欺
    得利未遂犯行，與其前後如附表一、二所示之二十五次詐欺得利既遂犯行，時間
    緊接，犯罪構成要件相同，僅既未遂狀態有別，顯係基於概括犯意反覆為之，應
    依連續犯之規定論以情節較重之詐欺得利既遂罪一罪。被告所犯前開連續行使變
    造證書罪、連續行使變造、偽造公文書罪及連續詐欺得利既遂罪間，均有方法結
    果之相牽連關係，應從一重之連續行使偽造郵局郵政儲金簿內頁交易明細之公文
    書罪處斷。公訴人雖未論及被告另向富邦商業銀行申請信用卡所犯前揭各罪部分
    ，惟該部分與已起訴向中央信託局申請信用卡所犯前揭各罪部分，有裁判上一罪
    之連續犯關係，為起訴效力所及，本院自得併予審理。
二、原審引用刑法第二十八條、第五十六條、第二百十六條、第二百十一條、第二百
    十二條、第三百三十九條第二項、第五十五條、第二百十九條之規定，並審酌被
    告之犯罪動機、目的、手段，與生活狀況、品行、智識程度，於審理時，一再飾
    詞卸責、毫無悔意，且其行為嚴重擾亂金融秩序，並參酌其完全未賠償告訴人中
    央信託局及僅清償被害人富邦商業銀行一萬元之損失等一切情狀，量處有期徒刑
    二年六月。並認前開變造之國民身分證影本、軍人身分證影本、地價稅繳款書影
    本及偽造之郵局郵政儲金簿內頁交易明細，已由綽號「五百」之不詳姓名成年男
    子為被告分別持向中央信託局及富邦商業銀行行使，而非屬被告所有，無庸宣告
    沒收，但前開經變造之地價稅繳款書影本上之代收稅款印文二枚，則均應依刑法
    第二百十九條宣告沒收之。公訴意旨認應將前開偽造、變造之物全部宣告沒收，
    尚有未洽。本院復認被告於本院調查、審理時亦未能坦承犯行之情況，原判決之
    認事用法並無違誤，量刑亦稱允當。被告以原審對其誤會為由，空言否認提起上
    訴，指摘原審判決不當，為無理由，應予以駁回。
據上論斷，應依刑事訴訟法第三百六十八條，判決如主文。
本案經檢察官張其主到庭執行職務。
中      華      民      國      九十    年      一      月    二十九    日
                              臺灣高等法院高雄分院刑事第五庭
                                  審判長法官  吳水木
                                        法官  惠光霞
                                        法官  陳朱貴
右正本證明與原本無異。
如不服本判決，應於判決送達後十日內向本院提出上訴狀，其未述理由者並應於提
出上訴狀後十日內向本院補提理由書（應附繕本)。
                                      書記官  呂素珍
中      華      民      國      九十    年      一      月    三  十    日
附錄：本判決論罪科刑法條全文
刑法第二百十六條：
行使第二百十條至第二百十五條之文書者，依偽造、變造文書或登載不實事項或使登
載不實事項之規定處斷。
刑法第二百十一條：
偽造、變造公文書，足以生損害於公眾或他人者，處一年以上七年以下有期徒刑。
刑法第二百十二條：
偽造、變造護照、旅券、免許證、特許證及關於品行、能力、服務或其他相類之證書
、介紹書，足以生損害於公眾或他人者，處一年以下有期徒刑，拘役或三百元以下罰
金。
刑法第三百三十九條第二項：
以前項方法得財產上不法之利益或使第三人得之者亦同。
附表一：中央信託局威士信用卡部分
┌──┬──────────┬────────────┬────────┐
│編號│ 消   費   時   間  │消費地點或預借現金地點  │ 金          額 │
├──┼──────────┼────────────┼────────┤
│一  │八十七年二月二十八日│大誠旅行社有限公司      │四萬九千五百元  │
├──┼──────────┼────────────┼────────┤
│二  │八十七年三月一日    │中國信託商業銀行高雄分行│一萬元          │
├──┼──────────┼────────────┼────────┤
│三  │八十七年三月二日    │中國信託商業銀行高雄分行│五千元          │
├──┼──────────┼────────────┼────────┤
│四  │八十七年三月三日    │助華旅行社有限公司      │二萬一千一百三十│
│    │                    │                        │五元            │
├──┼──────────┼────────────┼────────┤
│五  │八十七年三月十一日  │遠東百貨股份有限公司高雄│一萬九千二百元  │
│    │                    │站前分公司              │                │
├──┼──────────┼────────────┼────────┤
│六  │八十七年三月十三日  │遠東百貨股份有限公司高雄│一萬二千元      │
│    │                    │站前分公司              │                │
├──┼──────────┼────────────┼────────┤
│七  │八十七年三月十四日  │遠東百貨股份有限公司高雄│二萬四千元      │
│    │                    │站前分公司              │                │
├──┼──────────┼────────────┼────────┤
│八  │八十七年三月十五日  │遠東百貨股份有限公司高雄│一萬二千元      │
│    │                    │站前分公司              │                │
├──┼──────────┼────────────┼────────┤
│九  │八十七年三月十六日  │遠東百貨股份有限公司高雄│一萬九千二百元  │
│    │                    │站前分公司              │                │
├──┼──────────┼────────────┼────────┤
│一０│八十七年三月十七日  │豐茂通信有限公司        │一萬九千五百元  │
├──┼──────────┼────────────┼────────┤
│一一│八十七年三月十八日  │大誠旅行社有限公司      │一萬六千五百元  │
└──┴──────────┴────────────┴────────┘
附表二：富邦商業銀行萬士達信用卡部分
┌──┬──────────┬────────────┬────────┐
│編號│ 消   費   時   間  │消費地點或預借現金地點  │ 金          額 │
├──┼──────────┼────────────┼────────┤
│一  │八十七年三月二十六日│富邦商業銀行            │一萬元          │
├──┼──────────┼────────────┼────────┤
│二  │八十七年三月二十七日│富邦商業銀行            │一萬元          │
├──┼──────────┼────────────┼────────┤
│三  │八十七年三月二十七日│全國電子專賣店          │八千八百八十元  │
├──┼──────────┼────────────┼────────┤
│四  │八十七年三月二十八日│富邦商業銀行            │一萬元          │
├──┼──────────┼────────────┼────────┤
│五  │八十七年三月二十九日│富邦商業銀行            │五千元          │
├──┼──────────┼────────────┼────────┤
│六  │八十七年四月一日    │永航旅行社有限公司高雄分│二萬零一百六十元│
│    │                    │公司                    │                │
├──┼──────────┼────────────┼────────┤
│七  │八十七年四月二日    │東家茶葉商行            │二萬元          │
├──┼──────────┼────────────┼────────┤
│八  │八十七年四月四日    │松猛企業有限公司        │二萬二千元      │
├──┼──────────┼────────────┼────────┤
│九  │八十七年四月六日    │大堯旅行社有限公司      │二萬一千元      │
├──┼──────────┼────────────┼────────┤
│一０│八十七年四月八日    │大堯旅行社有限公司      │二萬一千元      │
├──┼──────────┼────────────┼────────┤
│一一│八十七年四月十八日  │助華旅行社有限公司高雄分│一萬一千二百七十│
│    │                    │公司                    │二元            │
├──┼──────────┼────────────┼────────┤
│一二│八十七年四月二十四日│真光股份有限公司中正店  │三千元          │
├──┼──────────┼────────────┼────────┤
│一三│八十七年四月二十四日│真光股份有限公司中正店  │一千元          │
├──┼──────────┼────────────┼────────┤
│一四│八十七年四月二十四日│真光股份有限公司中正店  │八十元          │
└──┴──────────┴────────────┴────────┘
                                                                     Ａ


司法院資訊處製作；財團法人民間司法改革基金會備份。
